臺北高等行政法院判決　　　　　　　　　　九十年度訴字第四○三九號
　　原　　　告　甲○○○
　　被　　　告　勞工保險局
　　代　表　人　廖碧英 (總經.
　　訴訟代理人　乙○○
　　　　　　　　丙○○
右當事人間因勞工保險爭議事件，原告不服行政院勞工委員會中華民國九十年五月二
日台八十九勞訴字第○五七四七三號訴願決定，提起行政訴訟。本院判決如左：
　　主  文
原告之訴駁回。
訴訟費用由原告負擔。
　　事  實
一、事實概要：原告係民國（下同）八年七月六日出生，八十九年五月四日彩雲企業
    社成立新投保單位，為其申報加保。經被告審查，以原告以年逾六十歲，且以往
    無加保紀錄，依勞工保險條例第六條第一項規定及行政院勞工委員會八十六年十
    一月十七日八十六台勞保二字第○四六五一六號函釋，否准原告加保申請。原告
    不服，申請審議，遭審定駁回，提起訴願，亦遭決定駁回，遂提起本件行政訴訟
    。
二、兩造聲明：
　(一)原告聲明：訴願決定及原處分均撤銷，並命被告接受原告之加保申請。
　(二)被告聲明：駁回原告之訴。
三、兩造爭點：被告否准原告加保申請，是否適法？
　(一)原告主張之理由：
    1.二造之爭點在於勞工保險條例第八條第一項第三款規定，是否應受第一次加保
      必須年滿十五歲以上，六十歲以下之限制。查勞工保險條例第八條第一項第一
      款、第二款，當然必須符合十五歲以上，六十歲以下限制，但同條項第三款於
      立法文字上，皆未明文記載須受年齡限制，則被告引用年齡限制即有擴張解釋
      之嫌，亦違反行政程序法第十條、第一百五十八條第一項第二款規定。
    2.況且，依勞工保險條例宗旨，年逾六十歲者，仍得繼續加保者，亦可參照勞工
      保險條例第九條第四款、同法施行條例第二十五條、行政院勞工委員會八十六
      年七月八日台八十六勞保二字第○二八六二三號、八十七年三月三十一日台（
      八七）勞保三字第○一二七八九號及八十七年八月十五日台（八七）勞保三字
      第○三四六○七號函釋，故被告拒絕原告加保申請，實無理由。
　(二)被告主張之理由：
    1.按「年滿十五歲以上，六十歲以下之左列勞工，應以其雇主或所屬團體或所屬
      機構為投保單位，全部參加勞工保險為被保險人．．．」勞工保險條例第六條
      第一項定有明文。「年逾六十歲勞工首次加保者，依規定不予受理加保，至於
      六十歲前參加勞工保險因離職退保未請領老年給付之勞工，年逾六十歲再實際
      從事工作者，得繼續參加勞工保險。」復為行政院勞工委員會八十六年十一月
      十七號台八十六勞保二字第○四六五一六號函明釋有案。
    2.查本件原告係民國八年七月六日出生，彩雲企業社於八十九年五月四日成立新
      投保單位為其申報加保，案經被告審查，以原告已年逾六十歲，且以往無加保
      記錄，遂否准原告之加保申請，揆諸首揭法條及函釋規定，並無不符。
    3.原告雖訴稱依據勞工保險條例第八條第一項第三款規定，以雇主身份加入勞工
      保險，並無六十歲以下始得加保之限制，且依勞工保險條例宗旨及行政院勞工
      委員會八十六年七月八日台八十六勞保二字第○二八六二三號、八十七年三月
      三十一日台八十七勞保二字第○一二七八九號及八十七年八月十五日台八十七
      勞保三字第○三四六○七號函釋年逾六十歲仍得繼續加保云云。惟查，勞工保
      險條例第八條第一項第三款係規定實際從事勞動之雇主得準用「本條例」之規
      定參加勞工保險，仍有前開勞工保險條例第六條規定之限制。又所引上開行政
      院勞工委員會三則函釋與本件案情不同，自不得比附援引，執為本件亦應作相
      同論處之依據，併予指明。
　　理  由
一、按「年滿十五歲以上，六十歲以下之左列勞工，應以其雇主或所屬團體或所屬機
    構為投保單位，全部參加勞工保險為被保險人．．．」、「左列人員得準用本條
    條例之規定，參加勞工保險：三、實際從事勞動之雇主。」、「第一項第三款規
    定之雇主，應與其受僱員工，以同一投保單位參加勞工保險」勞工保險條例第六
    條第一項、第八條第一項第三款、第三項分別定有明文。次按「年逾六十歲勞工
    首次加保者，依規定不予受理加保，至於六十歲前參加勞工保險因離職退保未請
    領老年給付之勞工，年逾六十歲再實際從事工作者，得繼續參加勞工保險。」行
    政院勞工委員會八十六年十一月十七號台八十六勞保二字第○四六五一六號函明
    釋有案。
二、查原告係民國八年七月六日出生，未曾有加保紀錄，迄於八十九年五月四日彩雲
    企業社成立新投保單位，始為其申報加保，勞工保險加保申報表影本及勞工保險
    監理委員會卷宗在卷可稽，堪信為真實，揆諸前揭規定，不符投保條件甚明，被
    告以原告已年逾六十歲，且以往無加保記錄，否准原告之加保申請，並無不合。
    原告主張依據勞工保險條例第八條第一項第三款規定，以雇主身份加入勞工保險
    ，並無六十歲以下始得加保之限制，且依勞工保險條例宗旨及行政院勞工委員會
    八十六年七月八日台八十六勞保二字第○二八六二三號、八十七年三月三十一日
    台八十七勞保二字第○一二七八九號及八十七年八月十五日台八十七勞保三字第
    ○三四六○七號函釋年逾六十歲仍得繼續加保云云。但查，勞工保險條例第八條
    第一項第三款係規定實際從事勞動之雇主得準用「本條例」之規定參加勞工保險
    ，前開條例第六條第一項已有六十歲之限制，準用者，豈有不受六十歲限制之理
    ，原告此項主張，顯無理由。而所引上開行政院勞工委員會三則函釋與本件案情
    不同，要不得比附援引，執為本件亦應作相同論處之依據，從而，被告駁回原告
    申請，並無不合，訴願決定予以維持，亦無違誤。
三、按「原告之訴，依其所訴之事實，在法律上顯無理由者，行政法院得不經言詞辯
    論，逕以判決駁回之」行政訴訟法第一百零七條第二項定有明文，本件原告訴請
    一併撤銷訴願決定及原處分，依其所訴之事實，在法律上顯無理由，已如前述，
    爰不經言詞辯論，逕予駁回。
據上論結，本件原告之訴為無理由，爰依行政訴訟法第一百零七條第二項、第九十八
條第三項前段，判決如主文。
中　　華　　民　　國　　　九十一　　年　　　三　　　　月　　　十三　　　日
                            臺 北 高 等 行 政 法 院  第六庭
                                           審 判 長  法  官  林樹埔
                                                     法  官  曹瑞卿
                                                     法  官  闕銘富
右為正本係照原本作成。
如不服本判決，應於送達後二十日內，向本院提出上訴狀並表明上訴理由，如於本判
決宣示後送達前提起上訴者，應於判決送達後二十日內補提上訴理由書（須按他造人
數附繕本）。
中　　華　　民　　國　　　九十一　　年　　　三　　　　月　　　十五　　　日
                                                     書記官  吳芳靜
